臺灣高等法院臺中分院刑事判決　　　　 94年度上易字第795號
上　訴　人
即　被　告　甲○○
上列上訴人因竊盜案件，不服臺灣彰化地方法院94年度易字第37
7號中華民國94年5月9日第一審判決 （起訴案號：臺灣彰化地方
法院檢察署94年度偵字第1385號），提起上訴，本院判決如下：
    主  　　文
原判決撤銷。
甲○○連續竊盜，累犯，處有期徒刑壹年貳月。
    事  　　實
一、甲○○素行不佳，前曾有竊盜、搶奪及詐欺等犯罪前科，其
    中於民國（下同）91年5月間所犯之竊盜罪，經本院於91年1
    1月13日判處有期徒刑1年10月確定，並於93年9月9日縮刑期
    滿執行完畢。詎甲○○猶不知悔改，復意圖為自己不法之所
    有，基於概括之犯意，先後（一）於93年12月2日晚間8時許
    ，在台中市○○○路○段1260號 「新生加油站」之加油亭內
    ，徒手竊取陳金蘭所有、交由劉志國使用之NEC廠牌、 N590
    型行動電話1支。（二）於93年12月7日上午10時許，在台中
    縣大甲鎮○○路與三民路口陳明娟經營之水果攤內，徒手竊
    取陳明娟所有之MOTOROLA廠牌行動電話1支。（三）於93年1
    2月8日17時許，至位於彰化縣員林鎮○○街268 號之東信電
    訊公司，先向店員乙○○及陳雅文佯稱欲購買 MOTOROLA牌A
    六六八型銀色行動電話及 NOKIA牌七六一○型黑紅色行動電
    話，待乙○○及陳雅文將上開二款型式之行動電話取出，並
    拿給甲○○觀看，且告以2支行動電話合計總價為新臺幣 （
    下同） 34600元，及依甲○○所填之資料試機後，甲○○即
    表示身上只帶1支行動電話的錢，要回去拿另1支行動電話的
    錢，且將上開 2支行動電話交還給乙○○，乙○○即將上開
    行動電話分別裝入包裝盒內。適陳雅文因處理他事而進入店
    內房間及另有其他客戶前來繳款，由乙○○負責處理，而疏
    未注意之際，甲○○即打開包裝盒，將其中之 MOTOROLA牌A
    六六八型銀色行動電話（序號0000000000000
    00號，價值13000元）竊走，得手後隨即離去。（四）於9
    3年12月10日下午1時許，在彰化縣永靖鄉○○路 310號詹瑞
    然經營之「瑞成種苗行」內，徒手竊取詹瑞然所有之SGHX廠
    牌、458型行動電話1支。甲○○於得手前揭物品後，均據為
    己有，並持往彰化縣員林鎮○○路○段138號林峰輝之租屋處
    ，變賣予林峰輝（另案審理中），所得款項均已花用殆盡。
    （五）於民國 94年2月3日下午4時許，在彰化縣永靖鄉○○
    路348 號張碧香販賣可麗餅之攤位上，徒手竊取張碧香所有
    之GPLUS廠牌、KD885 型行動電話1支，得手後據為己有，並
    持至彰化縣員林鎮鎮○里○○路○段138號「聯民通信行」內
    ，變賣予不知情之林峰輝，得款2700元已花用殆盡。（六）
    於94年4月12日22時許，在雲林縣斗南鎮○○路 65號前，竊
    取馮宏朝所有車牌號碼NZ—1082號機車，翌日並將該車交付
    不知情之友人徐慶賢使用，嗣於同月18日為車主馮宏朝自行
    尋獲而報警查獲。 （七）於94年5月31日晚間8時7分許，在
    彰化縣彰化市○○路180號 「福懋加油站」，徒手竊取加油
    員盧忠志管理之收銀袋 （內有現金6,100元），得手後花用
    殆盡。 （八）於94年6月2日凌晨4時21分許，在彰化市○○
    路○段269號「福懋加油站」，徒手竊取加油員蘇中禹管理之
    收銀袋（內有現金4,000元），得手後花用殆盡。 （九）於
    94年6月7日凌晨1時10分許，又在彰化縣花壇鄉○○路○段21
    8號 「勝太加油站」，徒手竊取加油員李東垣所管理，收銀
    機內之現金1,000元，得手後騎乘車牌號碼 MB6－220號之重
    型機車欲逃逸之際，旋為警當場查獲。 （十）於94年6月20
    日18時40分許，又在彰化縣員林鎮黃昏市場內之「張宇鵝肉
    攤」前，徒手竊取張雅筠所有之皮包一個 （內有現金29000
    元及郵局提款卡、身分證、健保卡等各一張、行動電話 1支
    等物），得手後迅速離去。
二、案經彰化縣警察局員林分局報請臺灣彰化地方法院檢察署檢
    察官偵查起訴及由該署檢察官移送併辦（94年度偵字第4174
    、4545、4290、4532、6540號）。
    理  　　由
一、上訴人即被告（下稱被告）甲○○雖經本院合法傳喚而無正
    當理由不到庭。惟查右揭犯罪事實，業據被告於警詢、偵查
    中及原審審理時分別供認不諱，核與被害人乙○○、陳雅文
    、張碧香、盧忠志、蘇中禹、馮宏朝、陳金蘭、陳明娟、詹
    瑞然、張雅筠等人指訴及證人林蜂輝、李東垣、張雅琪等人
    證述之情節均相符，並有讓渡切結書、通聯調閱查詢單、贓
    物認領保管單、查獲照片等附卷可按。至被告於警詢時雖辯
    稱：事實欄一之（六）部分，伊要開走該機車之前，有告知
    車主馮宏朝，並不算是竊盜云云，但查被告要開走該機車之
    前，並未告知車主即被害人馮宏朝，已據被害人馮宏朝於警
    詢時陳述在卷，況被告於取得該機車後翌日並將該機車交予
    不知情之友人徐慶賢使用，亦為被告所是認，苟被告係經被
    害人馮宏朝同意而借車，其豈會又擅自將該機車交予不知情
    之友人徐慶賢使用？益證被告此部分所辯顯與事實不符，並
    不足取。是罪證明確，被告之犯行堪以認定。
二、按當事人或辯護人於法院調查證據時，知被告以外之人於審
    判外之陳述不得為證據之情形，而未於言詞辯論終結前聲明
    異議者，視為同意作為證據，刑事訴訟法第一百五十九條之
    五第二項定有明文。查本件被告對於上開被害人乙○○、陳
    雅文、張碧香、盧忠志、蘇中禹、馮宏朝、陳金蘭、陳明娟
    、詹瑞然、張雅筠及證人林蜂輝、李東垣、張雅琪等人於審
    判外之陳述，並未於言詞辯論終結前聲明異議，依刑事訴訟
    法第一百五十九條之五第二項之規定，視為同意作為證據。
    且本院審酌該被害人及證人言詞陳述作成時並非在非自由意
    志之情況下所為之陳述，認該言詞陳述適當，依同條第一項
    之規定，自得為證據，併此敘明。
三、核被告所為，係犯刑法第三百二十條第一項之普通竊盜罪。
    其先後犯行，犯罪構成要件相同，顯係基於概括犯意反覆為
    之，為連續犯，應依法論以一罪並加重其刑。又被告素行不
    佳，前曾有竊盜、搶奪及詐欺等犯罪前科，其中於 91年5月
    間因犯竊盜罪，經本院於91年11月13日判處有期徒刑1年 10
    月確定，並於93年9月9日縮刑期滿執行完畢，有臺灣高等法
    院被告前案紀錄表及臺灣彰化地方法院檢察署刑案資料查註
    紀錄表等各一份在卷可按，其於有期徒刑執行完畢後，五年
    內再犯本件有期徒刑以上之罪，為累犯，應依法遞加其刑。
    另事實欄一之（一）、（二）、（四）、（五）、（六）、
    （七）、（八）、（九）、（十）部分，雖未經起訴，但因
    此部分與起訴部分係屬具有連續關係之裁判上一罪，為起訴
    效力所及，本院自應併予審判。原審予以論罪科刑，固非無
    見，惟查原判決就事實欄一之（一）、（二）、（四）、（
    五）、（六）、（七）、（八）、（九）、（十）部分，未
    及併予審判，容有可議。被告上訴意旨空口（未附任何理由
    ）指摘原判決不當，雖無理由，但原判決既有上述可議之處
    ，應由本院將原判決予以撤銷改判。爰審酌被告素行不佳，
    前曾有竊盜、搶奪、詐欺等多次犯罪前科，猶不知悔改，復
    連續犯本件之罪，惡性非輕，惟考量其犯罪手段尚屬平和及
    其每次竊得之財物均不多，所生危害尚輕，犯後又坦承大部
    分犯行等一切情狀，量處被告如主文第二項所示之刑，以示
    懲處。又被告竊盜之次數雖多達十次，但每次均係徒手為之
    ，並未攜帶任何兇器，且每次所竊取之財物亦不多，是本院
    認尚無宣告強制工作之必要，附此說明。
四、被告經本院合法傳喚而無正當理由不到庭，爰不待其陳述逕
    行判決。
五、據上論結，應依刑事訴訟法第三百六十九條第一項前段、第
    三百六十四條、第二百九十九條第一項前段、第三百七十一
    條、刑法第五十六條、第三百二十條第一項、第四十七條、
    罰金罰鍰提高標準條例第一條前段，判決如主文。
本案經檢察官羅秀蓮到庭執行職務。
中　　華　　民　　國　　94　　年　　9 　　月　　13　　日
              刑事第八庭  審判長法　官　羅　得　村
              　　　　　　　　　法　官　紀　文　勝
              　　　　　　　　　法　官　劉　榮　服
上列正本證明與原本無異。
不得上訴。
　　　　　　　　　　　　　　　　書記官　周　巧　屏
中　　華　　民　　國　　94　　年　　9 　　月　　13　　日
刑法第三百二十條：
意圖為自己或第三人不法之所有，而竊取他人之動產者，為竊盜
罪，處五年以下有期徒刑、拘役或五百元以下罰金。
意圖為自己或第三人不法利益，而竊佔他人之不動產者，依前項
之規定處斷。前二項之未遂犯罰之。
　　　　　　　　　　　　　　　　　　　　　　　　　　　Ｒ
